【裁判字號】    90,訴,1794
【裁判日期】    901130
【裁判案由】    毒品危害防制條例
【裁判全文】
臺灣高雄地方法院刑事判決                          九十年度訴字第一七九四號
    公  訴  人  臺灣高雄地方法院檢察署檢察官
    被      告  甲○○
右列被告因違反毒品危害防治條例案件，經檢察官提起公訴（九十年度毒偵字第一五
三五號）及移送併辦部分（九十年度毒偵字第二七三三號），本院判決如左：
    主  文
甲○○連續施用第一級毒品，累犯，處有期徒刑柒月。
含海洛因殘渣袋乙個及殘留海洛因之塑膠管壹支均沒收銷燬之。
    事  實
一、甲○○前因違反肅清煙毒條例案件，經本院於民國（下同）八十三年五月九日，
    以八十三年度訴字第一四一三號判處有期徒刑三年二月，於同年六月二日確定，
    並於八十三年七月十二日入監執行，於八十四年十月三十日假釋出獄，八十六年
    八月二十日假釋期滿未經撤銷假釋執行完畢。又其因施用毒品案件，經本院以八
    十七年度毒聲字第六三七號裁定送勒戒處所觀察勒戒後，認有繼續施用毒品之傾
    向，以八十七年毒聲字第一二二九號裁定送強制戒治，嗣其因符合停止戒治之條
    件，經本院以八十七年毒聲字第四０四０號裁定停止戒治，其餘期間付保護管束
    ，惟其復施用毒品，經本院以八十八年毒聲字第三二三九號撤銷停止戒治再入戒
    治處所施以強制戒治，期滿後經臺灣高雄地方法院檢察署檢察官於八十九年四月
    十日，以八十九年度戒毒偵字第四一四號不起訴處分確定。詎甲○○猶不知悔改
    ，明知海洛因已列為毒品危害防制條例第二條第二項第一款所稱之第一級毒品，
    竟基於施用第一級毒品海洛因之概括犯意，自九十年三月十四日起至九十年三月
    二十八曰之某時止，連續在高雄縣岡山鎮○○里○○路七十八巷二之五號住處，
    以用針劑施打之方式施用第一級毒品海洛因，為警於九十年三月二十八日下午三
    時許，在前開住處查獲，並當場扣得含海洛因殘渣袋乙個、含海洛因之塑膠管一
    支及針筒一支。惟甲○○被查獲後，猶承續前揭施用第一級毒品之概括犯意，連
    續多次在其住處施用第一級毒品，最後一次係於同年四月二十五日，在前開住處
    以同一方式施用，嗣於同年四月二十六日十三時三十五分許，為警持台灣高雄地
    方法院檢察署檢察官核發之強制當場採驗許可書，強制其到案驗尿，經檢驗後呈
    海洛因陽性反應，始查獲上情。嗣甲○○經檢察官聲請，本院以九十年度毒聲字
    第三五七二號裁定令入戒治處所，施以強制戒治。
二、案經高雄市政府縣警察局岡山分局報請臺灣高雄地方法院檢察署檢察官偵查起訴
    及檢察官移送併案審理。
    理  由
一、右開事實，業經被告甲○○坦承不諱，並有當場查獲之殘留粉末塑膠袋乙個及吸
    管一支扣案可資佐證。該扣案之殘餘粉末膠袋送高雄醫學大學附設中和紀念醫院
    檢驗結果，認含有海洛因成分，有該局九十年八月二十一日報告編號：９００８
    —１２０號鑑定通知書一紙附卷可稽。另扣案之吸管經送高雄醫學大學附設中和
    紀念醫院檢驗結果，認含有海洛因成分，有該局九十年八月二十一日９００８—
    １２２號鑑定通知書一紙附卷可稽。又被告於前述二次查獲之當日（即九十年三
    月二十八日及九十年四月二十六日），均經警採尿分別送請高雄縣政府衛生局及
    臺灣檢驗科技股份有限公司檢驗，均呈嗎啡陽性反應，此有高雄縣政府衛生局九
    十煙檢第五四五號煙毒尿液檢驗成績書及台灣檢驗科技股份有限公司濫用藥物尿
    液檢驗報告（報告編號ＫＺ000000000000號）各乙份在卷可憑，足
    徵被告自白施用毒品第一級毒品海洛因，確與事實相符。又被告前因施用毒品，
    經本院以八十七年度毒聲字第六三七號裁定送勒戒處所觀察勒戒後，認有繼續施
    用毒品之傾向，再經以八十七年毒聲字第一二二九號裁定送強制戒治，嗣因符合
    停止戒治條件，經本院以八十七年毒聲字第四０四０號裁定停止戒治，惟其在保
    護管束期間，復施用毒品，經本院以八十八年毒聲字第三二三九號撤銷停止戒治
    再入戒治處所施以強制戒治，期滿後經臺灣高雄地方法院檢察署檢察官於八十九
    年四月十日以八十九年度戒毒偵字第四一四號不起訴處分確定，有台灣高等法院
    被告全國前案紀錄表及台灣高雄地方法院檢察署檢察官前揭不起訴處分書各一份
    附卷可憑，其於五年內再犯毒品危害防治條例第十條之罪，經檢察官聲請本院以
    九十年度毒聲字第三五七二號裁定令入戒治處所施以強制戒治，亦有本院九十年
    度毒聲字第三五七二號裁定一份在卷可憑。職是。本件事證明確，被告犯行洵堪
    認定。
二、核其所為，係犯毒品危害防制條例第十條第一項之施用第一級毒品罪。被告施用
    海洛因時持有海洛因之低度行為，應為施用之高度行為所吸收，不另論罪。其先
後多次施用第一級毒品海洛因犯行，時間緊接，犯罪構成要件相同，顯係基於概
    括犯意為之，為連續犯，應以一罪論。至移送併辦部分（九十年度毒偵字第二七
    三三號）之被告於九十年三月二十八日被查獲後至九十年四月二十六日施用第一
    級毒品之犯行，雖未經公訴人提起公訴，惟此部分事實既與前開論罪部分有連續
    犯之裁判上一罪關係，為起訴效力所及，本院自得併予審酌。又被告曾因違反肅
    清煙毒條例案件，經本院判處有期徒刑三年二月確定，於八十三年七月十二日入
    監執行，於八十四年十月三十日假釋出獄，於八十六年八月二十日假釋期滿，以
    執行完畢論，此有臺灣高等法院被告全國前案紀錄表一件在卷可按，是被告於有
    期徒刑執行完畢後，五年內再犯本件有期徒刑以上之罪，係屬累犯，應依刑法第
    四十七條之規定，加重其刑。爰審酌被告前因施用毒品案件，經送強制戒治期滿
    ，檢察官為不起訴處分確定後，仍未戒絕毒品，再犯相同之罪，顯見其戒毒意志
    不堅，惟念其施用毒品乃自戕一己健康，尚未危害他人且犯後坦承犯行等一切情
    狀，量處如主文所示之刑，以資懲儆。扣案之海洛因殘渣袋乙個及吸管一支，被
    告雖辯稱非其所有，然經送驗後均有毒品海洛因反應，已如前述，是其上殘留之
    海洛因無從與之分離，均應依毒品危害防治條例第十八條第一項前段之規定，不
    論是否為被告所有，併予沒收銷燬。
三、至扣案之針筒一支，經送驗後未有毒品反應（見高雄醫學大學附設中和紀念八十
    九年八月二十一日報告編號：９００８—１２１號鑑定通知書），且被告辯稱該
    針筒非作為施打毒品之用，自難認供犯罪所用之物，爰不另宣告沒收。又前揭扣
    案之吸管之一支，經送驗另呈安非他命陽性反應，此有前揭鑑定通知書附卷足憑
    ，惟被告否認吸管係其所有，是被告是否另涉有毒品危害防治條例第十一條第二
    項持有第二級毒品安非他命之犯行，本院無從加以審究，宜由檢察官另行偵辦，
    附此敘明。
據上論斷，應依刑事訴訟法第二百九十九條第一項前段，毒品危害防制條例第十條第
一項、第十八條第一項前段，刑法十一條前段、第五十六條、第四十七條，判決如主
文。
本案經檢察官李廷輝到庭執行職務。
中      華      民      國    九十      年     十一     月     三十     日
                                臺灣高雄地方法院刑事第七庭
                                    審判長法  官    黃蕙芳
                            法  官    陳信伍
                                          法  官    張茹棻
右正本證明與原本無異。
如不服本判決，應於判決送達後十日內，向本院提出上訴狀。
                                          書記官    李忠霖
中    華    民    國      九十      年      十一      月      三十      日
附錄法條：
毒品危害防制條例第十條
施用第一級毒品者，處六月以上五年以下有期徒刑。
施用第二級毒品者，處三年以下有期徒刑。


司法院資訊處製作；財團法人民間司法改革基金會備份。
